【裁判字號】    90,交聲,21
【裁判日期】    900507
【裁判案由】    違反道路交通管理處罰條例聲明異議
【裁判全文】
臺灣基隆地方法院交通事件裁定                        九十年度交聲字第二一號
    原處分機關  交通部公路局台北區監理所基隆監理站
    受處分人
    即異議人    甲○○
右列受處分人因違反道路交通管理處罰條例案件，對於交通部公路局台北區監理所基
隆監理站民國九十年三月八日所為之處分（基監字第裁四二—Ｚ00000000號
裁決書），聲明異議，本院裁定如左：
        主  文
原處分撤銷。
本件不罰。
        理  由
一、本件移送意旨略以：異議人甲○○所有車號ＣＴ—四九六三號自用小客車於民國
    （下同）八十九年十二月十日四時三十八分許，在國道三號高速公路北上八公里
    處，為警查獲駕駛人酒後駕車及於駕駛執照吊扣期間內駕車等違規事實，爰依道
    路交通管理處罰條例第三十五條第一項第一款、第二十一條第一項第七款規定，
    處罰鍰新台幣（下同）二萬一千元，並吊扣駕駛執照六個月。
二、受處分人聲明異議意旨略以：案發之時，前開車輛係由伊先生乙○○所駕駛，因
伊先前飲酒，身體不適，才將車輛停放於路肩休息，嗣有員警上前盤問並對乙○
    ○進行酒精測試後，因認酒精濃度超過規定欲開立罰單，乙○○認為當時車輛係
    處於停車狀態並非駕駛中，拒絕在舉發單上簽名，伊見狀下車出面處理，但因身
    上酒味為警發現，警員復對其進行酒精測試，酒精濃度超過標準值，警員竟將舉
    發單上之駕駛人姓名更改為伊，並揚言若不簽名要通知拖吊車前來，伊迫於無奈
    ，才在舉發單上簽名，實際上伊並非實際駕駛人等語。
三、經查：異議人抗辯前開車輛為警查獲時，係因伊飲酒身體不適，而停放於路肩休
    息，且當時車輛駕駛人為乙○○等情，業經證人乙○○證稱屬實，並與當時前往
    取締之員警即證人劉金祥及吳聰智到庭證述：「當時我們發現該車停在高速公路
    路肩上．．．到現場時乙○○坐在駕駛座上，異議人坐在駕駛座旁且車門打開，
    地上有很多嘔吐物．．．」、「我們到現場時發現乙○○坐在駕駛座上」之情節
    相符；且值勤員警劉金祥、吳聰智於本院調查時坦承當時係先舉發乙○○違規，
    僅因異議人出面自承為駕駛人，即改對異議人舉發違規等情，亦與乙○○證述：
    「我太太（指異議人）才跑過來說是她開的」等語相符，並有駕駛欄處之姓名由
    原填載為「乙○○」，嗣塗改為「甲○○」之內政部警政署國道公路警察局舉發
    違反道路交通管理事件通知單一紙在卷足憑，是異議人上開其非駕駛人之辯，堪
    以採信。從而，前開車輛遭舉發違規時之真正駕駛人既非異議人，值勤員警未予
    詳查，逕以異議人片面之陳述而以違反道路交通管理處罰條例第三十五條第一項
    第一款、第二十一條第一項第七款規定，對異議人掣單舉發，而處以罰鍰二萬一
    千元，並吊扣駕駛執照六個月之處分，即有不當，異議人異議意旨為有理由，爰
    將原處分撤銷，並諭知異議人不罰。
四、至本件實際駕駛人乙○○駕駛上開車輛是否涉及酒醉駕車、案發之時其所持用職
    業聯結車駕駛執照是否已逾審驗期限，及乙○○因車上乘客酒醉不適，乃將車輛
    停放於高速公路路肩等行為，為乙○○是否另涉有違反交通法規之問題，依法應
    由交通執法機關另行追究處分，要與本件異議無涉，故本院不予審究，附此敘明
    。
據上論結，應依道路交通案件處理辦法第二十條，裁定如主文。
中      華      民      國      九十    年      五      月      七      日
                                臺灣基隆地方法院交通法庭
                            法  官  林 玉 珮
右正本證明與原本無異。
對於本件裁定如有不服，應於收受送達後五日內，向本院提出抗告書狀，敘述抗告之
理由，抗告於臺灣高等法院。
                                        書記官  陳 俊 德
中      華      民      國      九十    年      五      月      九      日


司法院資訊處製作；財團法人民間司法改革基金會備份。
